臺灣苗栗地方法院民事簡易判決
111年度苗簡字第262號
原      告  張翠櫻  
訴訟代理人  江錫麒律師
            王炳人律師
            周銘皇律師
複代理人    柯宏奇律師
被      告  林年英  
            高徐吉妹（即徐添榮繼承人）


            徐春蘭（即徐添榮繼承人）


            徐陳秀春（即徐添貴繼承人）


            徐晧哲（即徐添貴繼承人）

            徐芳政（即徐添貴繼承人）


            徐芳盈（即徐添貴繼承人）


            徐森杰即徐森鴻



            邱昭妹（即徐添華繼承人）

            徐茂泉（即徐添華繼承人）


            徐碧貞（即徐添華繼承人）


            徐涂娣妹（即徐添華繼承人）


            徐建明（即徐添華繼承人）


            徐駟翃（即徐添華繼承人）



            徐建國（即徐添華繼承人）


            徐建城（即徐添華繼承人）


            徐碧雲（即徐添華繼承人）


            張福郎（即徐添華繼承人）


            張坤寶（即徐添華繼承人）


            張榮寶（即徐添華繼承人）


上列當事人間請求拆屋還地事件，本院不經言詞辯論，判決如下
：
    主  文
原告之訴及假執行之聲請均駁回。
訴訟費用由原告負擔。
    事實及理由
一、原告起訴主張：坐落苗栗縣○○鄉○○段00000地號土地（下稱
    系爭土地）為原告所有，其上遭門牌號碼苗栗縣○○鄉○○村00
    鄰000○000號房屋（下稱系爭房屋）無權占用，因系爭房屋
    大部分坐落於同段654地號土地上，而654地號土地為徐添榮
    、徐添華、徐添貴（下稱徐添榮等3人）、徐森杰所共有，
    徐添榮等3人均已歿。系爭房屋可能為654地號土地共有人所
    有，故以徐森杰及徐添榮等3人之繼承人為被告，並依民法
    第767條定，請求被告拆除系爭房屋占用系爭土地之部分並
    返還土地等語。
二、按原告之訴，依其所訴之事實，在法律上顯無理由者，法院
    得不經言詞辯論，逕以判決駁回之；民事訴訟法第249條第2
    項第2款定有明文。而所謂在法律上顯無理由者，係指依原
    告於訴狀內記載之事實觀之，在法律上顯然不能獲得勝訴之
    判決者而言（最高法院62年台上字第845號民事判決意旨參
    照）。次按建物之拆除，為事實上之處分行為，僅所有人或
    有事實上處分權之人，方有拆除之權限（最高法院102年度
    台上字第2053號判決意旨參照）。倘被訴負有拆屋義務之被
    告並無所有權或事實上處分權，原告即難受有利之判決。故
    就未辦保存登記建物之拆除訴訟，被告具有拆除權能乙節，
    為原告應表明之原因事實，並負舉證責任。
三、經查，系爭房屋為未辦保存登記且無稅籍之房屋，有苗栗縣
    政府稅務局函文在卷可稽（卷第43頁）。而被告曾曉鳳、林
    年英、曾繁榮等均到庭陳明系爭房屋為其祖父、公公、父親
    即訴外人曾晋英所建（卷第375、376頁），且為原告所不爭
    執，並經本院協同兩造履勘現場查明，故可認曾晋英為系爭
    房屋之起造人而原始取得所有權。又曾晋英業於民國97年9
    月16日死亡，其繼承人為被告曾祥恭、曾繁榮、曾曉鳳、曾
    浰鈁、曾繁華（下稱被告曾祥恭等5人，此部分另行審結）
    ，亦有繼承系統表、除戶謄本、繼承人之戶籍謄本附卷可佐
    （卷第389至413頁），被告林年英則因於82年間與曾春增離
    婚而非屬曾晋英之繼承人（卷第51、403頁）。是系爭房屋
    僅有被告曾祥恭等5人有拆除權能。然原告迄未提出任何證
    據證明本件被告等為系爭房屋之所有權人或事實上處分權人
    ，是對其等提起本件訴訟，於法律上顯無理由，依前開說明
    ，本院爰不經言詞辯論，逕以判決駁回之。原告之訴既經駁
    回，其假執行之聲請即失所附麗，應併予駁回之。
四、據上論結，原告此部分之訴顯無理由，依民事訴訟法第249
    條第2項第2款，判決如主文。
中　　華　　民　　國　　111 　年　　12　　月　　14　　日
                  苗栗簡易庭  法　官　黃怡玲
以上正本係照原本作成。
如對本判決上訴，須於判決送達後20日內向本院提出上訴狀（須
附繕本）。如委任律師提起上訴者，應一併繳納上訴審裁判費。
中　　華　　民　　國　　111 　年　　12　　月　　14　　日
　　　　　　　　　            書記官  陳映綺